<?xml version='1.0' encoding='utf-8'?>
<verb default="tacair" disambig="">
  <verbalNoun default="tacar" />
  <verbalAdjective default="tacartha" />
  <tenseForm default="tacair" tense="Past" dependency="Indep" person="Base" />
  <tenseForm default="tacraíomar" tense="Past" dependency="Indep" person="Pl1" />
  <tenseForm default="tacraíodar" tense="Past" dependency="Indep" person="Pl3" />
  <tenseForm default="tacraíodh" tense="Past" dependency="Indep" person="Auto" />
  <tenseForm default="tacair" tense="Past" dependency="Dep" person="Base" />
  <tenseForm default="tacraíomar" tense="Past" dependency="Dep" person="Pl1" />
  <tenseForm default="tacraíodar" tense="Past" dependency="Dep" person="Pl3" />
  <tenseForm default="tacraíodh" tense="Past" dependency="Dep" person="Auto" />
  <tenseForm default="tacraíodh" tense="PastCont" dependency="Indep" person="Base" />
  <tenseForm default="tacraínn" tense="PastCont" dependency="Indep" person="Sg1" />
  <tenseForm default="tacraíteá" tense="PastCont" dependency="Indep" person="Sg2" />
  <tenseForm default="tacraímis" tense="PastCont" dependency="Indep" person="Pl1" />
  <tenseForm default="tacraídís" tense="PastCont" dependency="Indep" person="Pl3" />
  <tenseForm default="tacraítí" tense="PastCont" dependency="Indep" person="Auto" />
  <tenseForm default="tacraíodh" tense="PastCont" dependency="Dep" person="Base" />
  <tenseForm default="tacraínn" tense="PastCont" dependency="Dep" person="Sg1" />
  <tenseForm default="tacraíteá" tense="PastCont" dependency="Dep" person="Sg2" />
  <tenseForm default="tacraímis" tense="PastCont" dependency="Dep" person="Pl1" />
  <tenseForm default="tacraídís" tense="PastCont" dependency="Dep" person="Pl3" />
  <tenseForm default="tacraítí" tense="PastCont" dependency="Dep" person="Auto" />
  <tenseForm default="tacraíonn" tense="PresCont" dependency="Indep" person="Base" />
  <tenseForm default="tacraím" tense="PresCont" dependency="Indep" person="Sg1" />
  <tenseForm default="tacraímid" tense="PresCont" dependency="Indep" person="Pl1" />
  <tenseForm default="tacraítear" tense="PresCont" dependency="Indep" person="Auto" />
  <tenseForm default="tacraíonn" tense="PresCont" dependency="Dep" person="Base" />
  <tenseForm default="tacraím" tense="PresCont" dependency="Dep" person="Sg1" />
  <tenseForm default="tacraímid" tense="PresCont" dependency="Dep" person="Pl1" />
  <tenseForm default="tacraítear" tense="PresCont" dependency="Dep" person="Auto" />
  <tenseForm default="tacróidh" tense="Fut" dependency="Indep" person="Base" />
  <tenseForm default="tacróimid" tense="Fut" dependency="Indep" person="Pl1" />
  <tenseForm default="tacrófar" tense="Fut" dependency="Indep" person="Auto" />
  <tenseForm default="tacróidh" tense="Fut" dependency="Dep" person="Base" />
  <tenseForm default="tacróimid" tense="Fut" dependency="Dep" person="Pl1" />
  <tenseForm default="tacrófar" tense="Fut" dependency="Dep" person="Auto" />
  <tenseForm default="tacródh" tense="Cond" dependency="Indep" person="Base" />
  <tenseForm default="tacróinn" tense="Cond" dependency="Indep" person="Sg1" />
  <tenseForm default="tacrófá" tense="Cond" dependency="Indep" person="Sg2" />
  <tenseForm default="tacróimis" tense="Cond" dependency="Indep" person="Pl1" />
  <tenseForm default="tacróidís" tense="Cond" dependency="Indep" person="Pl3" />
  <tenseForm default="tacrófaí" tense="Cond" dependency="Indep" person="Auto" />
  <tenseForm default="tacródh" tense="Cond" dependency="Dep" person="Base" />
  <tenseForm default="tacróinn" tense="Cond" dependency="Dep" person="Sg1" />
  <tenseForm default="tacrófá" tense="Cond" dependency="Dep" person="Sg2" />
  <tenseForm default="tacróimis" tense="Cond" dependency="Dep" person="Pl1" />
  <tenseForm default="tacróidís" tense="Cond" dependency="Dep" person="Pl3" />
  <tenseForm default="tacrófaí" tense="Cond" dependency="Dep" person="Auto" />
  <moodForm default="tacraíodh" mood="Imper" person="Base" />
  <moodForm default="tacraím" mood="Imper" person="Sg1" />
  <moodForm default="tacair" mood="Imper" person="Sg2" />
  <moodForm default="tacraímis" mood="Imper" person="Pl1" />
  <moodForm default="tacraígí" mood="Imper" person="Pl2" />
  <moodForm default="tacraídís" mood="Imper" person="Pl3" />
  <moodForm default="tacraítear" mood="Imper" person="Auto" />
  <moodForm default="tacraí" mood="Subj" person="Base" />
  <moodForm default="tacraímid" mood="Subj" person="Pl1" />
  <moodForm default="tacraítear" mood="Subj" person="Auto" />
</verb>
